---
title: "Analisis Descriptivo de Variables Utilizadas"
output: html_document
---


## Un breve análisis descriptivo  de variables utilizadas en nuestro modelo

```{r setup, include=FALSE}
knitr::opts_chunk$set(echo = TRUE)
```

```{r}
datos_utilizados <- read.csv("nuevos_datos.csv")

```

#### Sexo del jefe del hogar: 

```{r}
Sexo_jefe_hogar <- (datos_utilizados$P6020 )

Sexo_jefe_hogar <- factor(Sexo_jefe_hogar, labels= c("Hombre", "Mujer"))

sexo <- table(Sexo_jefe_hogar)


```



```{r}
barplot(sexo, main = "Gráfica de Sexo del jefe del hogar",
     xlab = "Sexo del jefe del hogar", ylab = "Frecuencia", 
     col = c("royalblue", "seagreen"))
```
Podemos ver que hay más hombres que desempeñan la labor de jefe de hogar.


#### Edad del jefe del hogar

```{r}
Edad_jefe_hogar <- (datos_utilizados$P6040 )
edad <- table(Edad_jefe_hogar)

```

```{r}
plot(edad, main = "Gráfica de Edad del jefe del hogar",
     xlab = "Edad del jefe del hogar", ylab = "Frecuencia")
```

Podemos notar que la edad del jefe del hogar no tiene un rango de edad muy dominante


#### Edad del jefe del hogar

```{r}
Estado_civil <- (datos_utilizados$P5502 )
Estado_civil <- factor(Estado_civil)

estado_civil <- table(Estado_civil)
```

1 No está casado(a) y vive en pareja hace menos de dos años
2 No está casado(a) y vive en pareja hace dos años o más
3 Está viudo(a)
4 Está separado(a) o divorciado(a)
5 Está soltero(a)
6 Está casado(a) 

```{r}
barplot(estado_civil)
```
Podemos ver que gran parte de los jefes de hogar viven en unión libre, o casados. 



#### Ingresos del hogar

```{r}
Ingresos <- (datos_utilizados$I_HOGAR )
Ingresos <- factor(Ingresos)

```

```{r}
plot(Ingresos, main = "Gráfica de Ingresos del hogar",
     xlab = "Ingresos del hogar", ylab = "Frecuencia")
```
Podemos ver que hay tendencia en los ingresos menores a 1.5 millones


#### Número de cuartos en el hogar

```{r}
Cuartos <- (datos_utilizados$P5010 )
Cuartos <- factor(Cuartos)

```

```{r}
plot(Cuartos, main = "Gráfica de Cuartos para dormir del hogar",
     xlab = "Cuartos del hogar", ylab = "Frecuencia")
```
Podemos ver que la mayoría de hogares tienen 1 o 2 cuartos para dormir. 